臺灣高等法院臺中分院刑事判決　　　 100年度上訴字第2122號
上　訴　人
即　被　告　林慶德
上列上訴人因毒品危害防制條例案件，不服臺灣苗栗地方法院10
0年度訴字第532號中華民國100年8月22日第一審判決（起訴案號
：臺灣苗栗地方法院檢察署100年度毒偵字第919號），提起上訴
，本院判決如下：
    主  文
上訴駁回。
    理  由
一、按依刑事訴訟法第350條、第361條、第362條、第367條規定
    ，不服地方法院之第一審判決而上訴者，須提出上訴書狀，
    並應敘述具體理由，為上訴必備之程式；其所提出之書狀未
    敘述上訴理由，或僅曾以言詞陳述上訴理由者，均應於上訴
    期間屆滿後20日內補提理由書於第一審法院。第一審法院經
    形式審查，認逾期未補提上訴理由者，應定期間先命補正；
    逾期未補正者，為上訴不合法律上之程式，應以裁定駁回。
    倘已提出上訴理由，但所提非屬具體理由者，則由第二審法
    院以上訴不合法律上之程式，判決駁回。而所謂具體理由，
    必係依據卷內既有訴訟資料或提出新事證，指摘或表明第一
    審判決有何採證認事、用法或量刑等足以影響判決本旨之不
    當或違法，而構成應予撤銷之具體事由，始克當之（例如：
    依憑證據法則具體指出所採證據何以不具證據能力，或依憑
    卷證資料，明確指出所為證據證明力之判斷如何違背經驗、
    論理法則）；倘僅泛言原判決認定事實錯誤、違背法令、量
    刑失之過重或輕縱，而未依上揭意旨指出具體事由，或形式
    上雖已指出具體事由，然該事由縱使屬實，亦不足以認為原
    判決有何不當或違法者（例如：對不具有調查必要性之證據
    ，法院未依聲請調查亦未說明理由，或援用證據不當，但除
    去該證據仍應為同一事實之認定），皆難謂係具體理由，俾
    與第二審上訴制度旨在請求第二審法院撤銷、變更第一審不
    當或違法之判決，以實現個案救濟之立法目的相契合，並節
    制濫行上訴（最高法院97年度臺上字第892號判決意旨參照
    ）。
二、上訴人即被告林慶德（下稱被告）上訴意旨略以：被告於警
    訊、偵查、法院審理時，均自白承認犯行，據刑法之規定，
    被告自白，得依法予以減輕其刑，原審判決未減輕其刑，依
    法提出上訴云云。
三、經查：原審法院以被告林慶德前因施用毒品案件，經原審法
    院裁定送觀察、勒戒後，認有繼續施用毒品之傾向，再令入
    戒治處所施以強制戒治，於98年4月16日停止戒治出監，至
    同年6月30日強制戒治期滿，並經不起訴處分確定。其另因
    竊盜、轉讓毒品等案件，分別經判處有期徒刑9月及1年2 月
    確定，於99年5月18日縮短刑期假釋交付保護管束，於99 年
    10月22日保護管束期滿執行完畢。被告又基於施用第1級毒
    品海洛因及第2級毒品甲基安非他命之犯意，於100年5月26
    日中午12時許，在苗栗縣竹南鎮照南126號2樓B室居處，施
    用第一級毒品海洛因1次；稍後另將甲基安非他命置於玻璃
    球（未扣案）內用火燒烤後吸食其煙霧之方式，施用第二級
    毒品安非他命1次之犯罪事實，有(一)被告林慶德於警詢、偵
    查及審理中之自白。(二)中山醫學大學附設醫院檢驗科藥物檢
    測中心於100年6月9日出具之尿液檢驗報告1紙。(三)刑案資料
    查註紀錄表、全國施用毒品案件紀錄表各1份等證為據，事
    證明確；並以被告前因犯罪受判處有期徒刑，經執行完畢之
    紀錄，於五年內再犯本件故意犯罪，為累犯，應加重其刑。
    爰審酌被告前轉讓第1級毒品犯行，經判處有期徒刑1年2 月
    （97年間）之前科素行，及其承認犯行之態度等一切情狀，
    就施用一級毒品罪、施用二級毒品罪，分別量處有期徒十月
    、四月，定應執行刑有期徒刑一年。被告以其於偵審中，均
    自白承認犯行，原審判決未依法減輕其刑，提起上訴，指摘
    原審判決不當，被告上訴固具備形式上之理由。惟按刑罰之
    量定，係屬法院自由裁量之職權行使，應審酌刑法第57 條
    所列各款事由及一切情狀，為酌量輕重之標準，並非漫無限
    制；量刑輕重係屬事實審法院得依職權自由裁量之事項，苟
    已斟酌刑法第57條各款所列情狀而未逾越法定刑度，不得遽
    指為違法；且在同一犯罪事實與情節，如別無其他加重或減
    輕之原因，下級審量定之刑，亦無過重或失輕之不當情形，
    則上級審法院對下級審法院之職權行使，原則上應予尊重（
    最高法院72年臺上字第6696號、75年臺上字第7033號判例及
    85年度臺上字第2446號判決意旨參照）。原審已詳予斟酌被
    告素行、承認犯行之態度等一切情狀，所量上開刑度亦符合
    「罰當其罪」之原則，並無輕重失衡之情形。且被告所犯為
    毒品危害防制條例第10條第1項、第2項之施用毒品罪，同條
    例第17條並無犯施用毒品罪，自白減輕其刑之規定；刑法亦
    無自白減輕其刑之規定。被告指摘原審判決未因被告自白依
    法減輕其刑，顯有誤會。綜上所述，被告僅以上詞，指摘原
    審判決，自不足以動搖原判決認定犯罪事實及量刑之基礎，
    難認係具體理由，其上訴顯然違背法律上之程式，爰不經言
    詞辯論，判決駁回其上訴。
據上論斷，應依刑事訴訟法第367條前段、第372條，判決如主文
。
中    華    民    國  100    年    10    月    21    日
            刑事第五庭  審判長法  官  趙  春  碧
                              法  官  林  宜  民
                              法  官  楊  文  廣
以上正本證明與原本無異。
施用一級毒品部分得上訴。
施用二級毒品部分不得上訴。
如不服本判決應於收受送達後十日內向本院提出上訴書狀，其未
敘述上訴之理由者，並得於提起上訴後十日內向本院補提理由書
（均須按他造當事人之人數附繕本）「切勿逕送上級法院」。
                              書記官  陳  文  琴
中    華    民    國  100    年    10    月    21    日